【裁判字號】    96,易,1334
【裁判日期】    971013
【裁判案由】    賭博
【裁判全文】
臺灣桃園地方法院刑事判決              96年度易字第1334號
公  訴  人  臺灣桃園地方法院檢察署檢察官
被      告  寅○○
            ｆ○○
            Ｙ○○
            Ｈ○○
            Ｗ○○
            ｄ○○
            ａ○○
            亥○○
            Ｖ○○
            午○○
            庚○○
            Ｕ○○
            未○○
            ｉ○○原名嚴傳）.
            Ｇ○○
            Ｐ○○
            辛○○
            Ｎ○○
            己○○
            丙○○
            ｂ○○原名戴振山.
            宙○○
            Ｓ○○
            Ｒ○○
            ｇ○○
            宇○○原名張甲芳.
            ｅ○○
            Ｉ○○
            丑○○
            Ｂ○○
            ｊ○○
            玄○○
            Ａ○○
            Ｅ○○
            癸○○
            Ｄ○○
            戌○○
            子○○
            戊○○
            Ｌ○○
            Ｚ○○
            丁○○
                      號
            壬○○
                      巷53號.
            乙○○
                      樓之1
            Ｔ○○
            辰○○
                      33號
            天○○
            ｈ○○
                      三峽鎮戶政事務所）
            卯○○
            Ｘ○○原名魯志豪.
                      巷21弄.
            申○○
            ｃ○○
            巳○○
            Ｊ○○
                      之3
            黃○○
                      巷56弄.
            Ｏ○○
            Ｋ○○
            地○○
            Ｆ○○
            Ｑ○○
            酉○○
            甲○○
                      樓
上列被告因賭博案件，檢察官原聲請簡易判決處刑（95年度偵字
第10020 號），經本院改適用通常程序審理，茲判決如下：
    主  文
ｊ○○連續在公眾得出入之場所賭博財物，處罰金新台幣貳仟肆
佰元，如易服勞役，以新台幣壹仟元折算壹日，減為罰金新台幣
壹仟貳佰元，如易服勞役，以新台幣壹仟元折算壹日。
Ｄ○○在公眾得出入之場所賭博財物，處罰金新台幣壹仟元，如
易服勞役，以新台幣壹仟元折算壹日，減為罰金新台幣伍佰元，
如易服勞役，以新台幣壹仟元折算壹日。
ｉ○○、Ｌ○○、Ｇ○○、Ｐ○○、辛○○、Ｚ○○、Ｎ○○、
己○○、丙○○、ｇ○○、ｂ○○、宇○○、宙○○、Ｓ○○、
Ｒ○○、ｅ○○、Ｉ○○、丑○○、Ｂ○○、丁○○、壬○○、
玄○○、Ａ○○、Ｅ○○、癸○○、乙○○、戌○○、子○○、
Ｔ○○、戊○○、Ｈ○○、ａ○○、亥○○、辰○○、天○○、
ｈ○○、Ｖ○○、寅○○、卯○○、Ｘ○○、午○○、申○○、
ｆ○○、庚○○、ｃ○○、巳○○、Ｊ○○、ｄ○○、黃○○、
Ｏ○○、Ｋ○○、地○○、Ｗ○○、Ｆ○○、Ｙ○○、Ｕ○○、
Ｑ○○、酉○○、甲○○、未○○均無罪。
    事  實
一、ｊ○○、Ｄ○○各出於賭博之犯意，ｊ○○且基於概括犯意
    而於民國94年7 月間，先後3 次前去址設桃園縣楊梅鎮○○○街148 號之「長鴻電子遊戲場」此一特定多數人或不特定
    人得自由進出之公眾得出入之場所內，另Ｄ○○則係於94年
    5 月至12月間之某不詳時日至該遊戲場，分別利用該店負責
    人Ｃ○○（另行審結）擺設之電子遊戲機「滿天星」、「雙
    魚座」及「8 人座賓果行星」等機台，與Ｃ○○及受僱於該
    店之員工古秀菊、張鑑燮等人（均由檢察官另案辦理）賭博
    財物。前述機台之賭法皆採開、洗分方式，新台幣（下同）
    1 元可開1 分，賭客憑其開分所得之基分押注，若未押中，
    該次賭資即歸Ｃ○○等人贏取，倘押中，則依機台所定之賠
    率累積積分，欲結束賭局時，賭客賭贏累積之積分可經洗分
    後，依原比例兌回等值之現金。迨95年1 月8 日下午4 時15
    分，員警持本院核發之搜索票前去上址「長鴻電子遊戲場」
    查緝而查獲該店有賭博之情事，當場並扣得電子遊戲機「滿
    天星」26台（含IC板26片）、「雙魚座」16台（含IC板16片
    ）、「8 人座賓果行星」1 台（含IC板9 片）、賭資63,360
    元及該店營業用之大門遙控器1 個、小筆記本3 本、7PK （
    即滿天星）檯表6 張、免費停車券51張、來賓外出簽名單、
    賓果行星排行表3 張、大筆記本1 本、支出證明單4 張、分
    數計算表2 張、會員聯絡電話3 本、會員名冊活頁夾1 本及
    筆記型電腦「型號ACER1690號」1 台。嗣檢察官由扣案之筆
    記型電腦列印出經加密儲存之會員資料檔，發現ｊ○○、Ｄ
    ○○名列其中，始循線查悉上情。
二、案經台灣桃園地方法院檢察署檢察官自動檢舉偵查後聲請簡
    易判決處刑，嗣經本院改適用通常程序審理。
    理  由
壹、有罪部分：
一、上揭犯罪事實，業據被告ｊ○○於另案偵查中及本案本院審
    理時、Ｄ○○於本案本院審理時坦認無隱，核與證人高國喜
    、巫漢源、Ｍ○○於另案檢察官偵查時具結證稱該店機台累
    積之積分得經洗分後以1 比1 之比例兌回等值之現金等語相
    符，再者，「長鴻電子遊戲場」之負責人為Ｃ○○，古秀菊
    、張鑑燮均為該店僱用之員工等情，則據渠等於本案或另案
    偵查時供明在卷，此外，復有如事實欄所載之物扣案及由扣
    案筆記型電腦列印出之會員資料在卷可憑，綜此，是本件事
    證已明，被告ｊ○○、Ｄ○○之賭博犯行洵堪認定，應依法
    論科。
二、查被告行為後，刑法及刑法施行法部分條文業經修正公布，
    並均於95年7 月1 日施行。修正後刑法第2 條第1 項之規定
    ，係規範行為後法律變更所生新舊法律比較適用之準據法，
    於修正後刑法施行後，應適用修正後刑法第2 條第1 項規定
    之「從舊從輕」之原則為比較；修正後刑法第2條 第2 項，
    則為同條第1 項之特別規定，於修正後刑法施行後，關於非
    拘束人身自由之保安處分，應依修正後刑法第2 條第2 項之
    規定，適用裁判時之法律。又修正後刑法第35條，乃刑之重
    輕之法定次序與標準，應適用裁判時之修正後刑法第35條之
    規定。修正後刑法第2 條第1 項係採「從舊從輕」原則，適
    用最有利於行為人之法律。既曰法律，自較刑之範圍為廣；
    除法律有特別規定者（如修正後刑法第2 條第2 項非拘束人
    身自由之保安處分適用裁判時法，修正後刑法施行法第9 條
    之3 規定之情形），應依其規定；或事關執行之緩刑之宣告
    ，或犯罪在刑法修正施行前，自首在刑法施行後之自首部分
    ，或程序之規定（程序從新，如刑法第40條沒收宣告之程序
    規定），應適用裁判時之修正後刑法之規定外；依修正後刑
    法第2 條第1 項比較時，應就「罪、刑」有關之共犯、未遂
    犯、連續犯、牽連犯、結合犯以及累犯加重、自首減輕暨其
    他法定加減原因（如身分加減）與加減例等一切情形，綜其
    全部之結果而為比較後，予以整體適用，不能割裂而分別適
    用有利益之條文。關於易科罰金之折算標準、易服勞役之折
    算標準及期限、罰金與死刑是否併予執行、多數有期徒刑定
    應執行之刑時之最高刑期之限制等之修正，事涉行為人易刑
    折算標準金額之多寡與期限之長短及定執行刑時能否就罰金
    刑併予執行或有期徒刑定應執行之刑時最高度之限制，亦均
    屬依修正後刑法第二條第一項所應比較適用法律之範圍。拘
    束人身自由之保安處分，並非屬修正後刑法第2 條第2 項規
    定應適用裁判時法之範圍，除有特別規定者外，亦屬應依修
    正後刑法第2 條第1 項比較適用之法律；從刑附屬於主刑，
    除法律有特別規定者外，依主刑所適用之法律（以上參考最
    高法院95年5 月23日刑事庭第8 次會議決議及最高法院24年
    上字第4634號、24年上字第5292號、27年上字第2615號判例
    ）。其次，法律有變更而須為新、舊法之比較以定其適用之
    目的，厥唯保障行為人之既有法律地位不致因法律之修正而
    惡化或受到更不利益之結果並兼謀行為人之利益，此為最高
    之價值，非必斤斤於法律體系適用之完整性，況或基於法規
    之性質，如程序性之法律、事涉執行之緩刑規定，依法理係
    均應適用新法，或因法律另有規定，如修正後刑法第2 條第
    2 項規定「非拘束人身自由之保安處分係適用裁判時之法律
    」，修正後刑法施行法第3 條之1 第2 項規定「於九十四年
    一月七日刑法修正施行前犯併合處罰數罪中之一罪，且該數
    罪均符合第四十一條第一項得易科罰金之規定者，適用九十
    年一月四日修正之刑法第四十一條第二項規定」，即有此情
    形係一律適用行為時法之舊法，由是可見遇有法律修正而須
    選擇適用新法或舊法時，應依法規之性質或視法律之規定各
    自決之，不受其他法規如何適用之羈絆，在選法適用時，本
    即寓有可據個別之特性而割裂分別適用新法或舊法之容許性
    ，縱令須為利、弊之比較以定如何適用之法規亦無不同，至
    數項經修正之法律須整體比較以同其新、舊法之適用俾維持
    法律體系之完整性，核係各該法律在適用上因具「依附及相
    互關聯」之特性使然，非屬新、舊法應比較利、弊藉資保障
    行為人之既有法律地位兼謀其利益之立法意旨所必然。準此
    以解，就「罪、刑」有關之規定諸如共犯、未遂犯、連續犯
    、牽連犯、結合犯以及累犯加重、自首減輕暨其他法定加減
    原因（如身分加減）與加減例等一切情形，應綜其全部之結
    果而為比較後，予以整體適用，不能割裂而分別適用有利益
    之條文，固如前述，惟究其緣由，實係著眼於因各該規定皆
    涉及犯罪之態樣、階段、罪數、法定刑得或應否加、減暨加
    減之幅度，並進而影響法定刑或處斷刑之範圍，換言之，各
    該「罪、刑」之規定須經綜合考量整體適用後，方能據以限
    定法定刑或處斷刑之範圍，嗣始得於該範圍內為一定刑之宣
    告，易詞以言，個別宣告刑雖屬單一之結論，然實係經綜合
    考量整體適用各相關「罪、刑」規定之所得，因之，宣告刑
    所據以決定之各相關「罪、刑」規定，顯具適用上之「依附
    及相互關聯」之特性，自須同其新、舊法之適用，第查，「
    易刑」或「定執行刑」係規範宣告刑得或應如何執行之法律
    ，核屬為刑之宣告後始生應否適用問題之規定，非屬宣告刑
    所據以決定因而須先行確定如何適用新、舊之法規，依其性
    質，在未為刑之宣告前亦無可能確定應否適用而預先選定須
    適用新或舊法，復無此必要，不寧唯是，該規定所涵攝之「
    小前提」係「宣告刑」，猶與「罪、刑」規定涵攝之「小前
    提」為「歷史社會事實」迥異，職是，「易刑」及「定執行
    刑」之規定，不論涵攝之「小前提」、決定應否適用之階段
    及適用後所得之法律效果，與「罪、刑」之規定皆不相侔，
    與之顯不具適用上之「依附及相互關聯」之特性，依前述，
    要毋須與「罪、刑」之規定同其新、舊法之適用，自得秉其
    本身之性質而各據應涵攝之「小前提」為新、舊、利、弊之
    比較後個別定其法律之適用，尤應敘明。茲首就與本案有關
    且於為刑之宣告前須先行及連帶確定應如何適用之法律修正
    情形列述如下：
(一)、與罪、刑有關且須依修正後刑法第2 條第1 項規定為利、弊
    之比較以定如何適用之法律變更部分：
    (1)修正前刑法第33條第5 款規定「罰金：（銀元）一元以上
      。」，復依罰金罰鍰提高標準條例第1 條前段規定提高為
      10倍，折算新台幣為30元；修正後刑法第33條第5 款規定
      「罰金：新臺幣一千元以上，以百元計算之。」，現行刑
      法中，有關於罰金刑最低度刑之規定既有修正，自屬法律
      變更。
    (2)修正前刑法第56條規定「連續數行為而犯同一罪名者，以
      一罪論。但得加重其刑至二分之一。」，修正後已將該條
      刪除，亦採1 罪1 罰之原則。
    (3)就罰金刑之加減例，修正前刑法第68條規定「拘役或罰金
      加減者，僅加減其最高度」，修正後刑法第67條則規定「
      有期徒刑或罰金加減者，其最高度及最低度同加減之」，
      並刪除第68條有關罰金刑加減之規定，進言之，經修正後
      ，罰金之最低度刑亦在加減之列。
    (4)經綜合適用修正前、後之罪、刑相關規定予以比較結果，
      修正後之規定顯非較修正前之規定對被告有利，因之，依
      現行即修正後刑法第2 條第1 項前段規定，此部分自應整
      體適用修正前刑法之有關規定，合先敘明。
(二)、毋須依修正後刑法第2 條第1 項規定為利、弊之比較以定如
    何適用之法律修正部分：
    (1)刑法分則各條文所定之罰金刑，其幣別原為「銀元」，又
      倘非屬72年6 月26日至94年1 月7 日間新增或修正之條文
      ，所定罰金數額並依罰金罰鍰提高標準條例第1 條前段規
      定提高為10倍，惟依95年6 月14日修正公布、同年7 月1
      日施行之中華民國刑法施行法第1 條之1 ：「中華民國九
      十四年一月七日刑法修正施行後，刑法分則編所定罰金之
      貨幣單位為新臺幣。九十四年一月七日刑法修正時，刑法
      分則編未修正之條文定有罰金者，自九十四年一月七日刑
      法修正施行後，就其所定數額提高為三十倍。但七十二年
      六月二十六日至九十四年一月七日新增或修正之條文，就
      其所定數額提高為三倍。」，然實質言之，罰金刑之輕重
      並未因幣別及提高倍數所應適用法律之更迭而有異致，易
      詞以言，即國家刑罰權之範圍及效果，於修正前、後殊無
      不同，因之，此要非屬修正後刑法第2 條第1 項所稱之「
      法律變更」，毋須依該條項規定為新、舊法之比較，自應
      循一般法律適用之原則而適用裁判時法。
三、核被告ｊ○○、Ｄ○○所為，係犯刑法第266 條第1 項前段
    之在公眾得出入之場所賭博財物罪。ｊ○○前後3 次犯行，
    時間緊接，觸犯構成要件相同之罪名，顯係基於概括犯意反
    覆為之，應依修正前刑法第56條連續犯之規定以一罪論，並
    依法加重其刑，惟因本罪之法定刑衹有罰金刑，依修正前刑
    法第68條規定，應僅加重其最高度。爰審酌被告ｊ○○、Ｄ
    ○○犯罪動機、目的、手段、犯行次數、所生之危害及事後
    坦認犯行，態度良好等情狀，量處如主文所示之刑。次查，
    刑法易服勞役之規定亦經修正，修正前刑法第42條第1 項、
    第2 項、第3 項原規定「罰金應於裁判確定後兩個月內完納
    ，期滿而不完納者，強制執行，其無力完納者，易服勞役；
    易服勞役以一元以上三元以下，折算一日，但勞役期限不得
    逾六個月；罰金總額折算逾六個月之日數者，以罰金總額與
    六個月之日數比例折算。」，此折算標準並應適用修正前罰
    金罰鍰提高標準條例第2 條規定，就其原定數額提高為一百
    倍折算一日，亦即被告行為時之易服勞役折算標準，應以銀
    元100 元以上300 元以下之數額折算1 日，經換算為新臺幣
    ，則應以新臺幣300 元以上900 元以下折算1 日。至依95年
    7 月1 日施行之修正後刑法第42條第1 項、第3 項、第5 項
    則規定「罰金應於裁判確定後二個月內完納，期滿而不完納
    者，強制執行，其無力完納者，易服勞役。但依其經濟或信
    用狀況，不能於二個月內完納者，得許期滿後一年內分期繳
    納。遲延一期不繳或未繳足者，其餘未完納之罰金，強制執
    行或易服勞役；易服勞役以新臺幣一千元、二千元或三千元
    折算一日，但勞役期限不得逾一年；罰金總額折算逾一年之
    日數者，以罰金總額與一年之日數比例折算。」，並將原罰
    金罰鍰提高標準條例第2 條之規定刪除，是以新法所定易服
    勞役之折算標準為新台幣1,000 、2,000 、3,000 元折算1
    日，經比較結果，顯以修正後之規定較有利於行為人，依修
    正後刑法第2 條第1 項但書規定，爰依修正後刑法第42條第
    3 項之規定諭知易服勞役之折算標準。末查，中華民國九十
    六年罪犯減刑條例業於96年7 月16日施行，本件被告之犯罪
    時間係在96年4 月24日以前，合於該條例第2 條第1 項第3
    款之規定，應依該規定減其刑期二分之一，並仍就減得之刑
    再諭知易服勞役之折算標準。
四、警方查獲時，被告ｊ○○、Ｄ○○並非正在「長鴻電子遊戲
    場」賭玩機台之賭客，因之，對渠等而言，扣案之電子遊戲
    機「滿天星」26台（含IC板26片）、「雙魚座」16台（含IC
    板16片）、「賓果行星8 人座」1 台（含IC板9 片）及賭資
    63,360元難認屬當場賭博之器具與在賭檯或兌換籌碼處之財
    物，至其餘扣案物或可認係供賭博所用之物，惟悉屬該店負
    責人Ｃ○○而非被告ｊ○○、Ｄ○○所有，是以前述機台等
    各類扣案物，於本件自均不得諭知沒收。
貳、無罪部分：
一、公訴意旨略以：ｉ○○、Ｌ○○、Ｇ○○、Ｐ○○、辛○○
    、Ｚ○○、Ｎ○○、己○○、丙○○、ｇ○○、ｂ○○、宇
    ○○、宙○○、Ｓ○○、Ｒ○○、ｅ○○、Ｉ○○、丑○○
    、Ｂ○○、丁○○、壬○○、玄○○、Ａ○○、Ｅ○○、癸○○、乙○○、戌○○、子○○、Ｔ○○、戊○○、Ｈ○○
    、ａ○○、亥○○、辰○○、天○○、ｈ○○、Ｖ○○、寅
    ○○、卯○○、Ｘ○○、午○○、申○○、ｆ○○、庚○○
    、ｃ○○、巳○○、Ｊ○○、ｄ○○、黃○○、Ｏ○○、Ｋ
    ○○、地○○、Ｗ○○、Ｆ○○、Ｙ○○、Ｕ○○、Ｑ○○
    、酉○○、甲○○、未○○自94年5 月間起至同年12月間止
    ，陸續加入設在桃園縣楊梅鎮○○○街148 號1 樓懸掛「長
    鴻電子遊戲場」招牌特定會員公眾始得出入之「力霸電子遊
    戲場」成為會員，在上址把玩准予陳設經營限制級電子遊戲
    場之「滿天星」26台、「雙魚座」16台、「8 人座賓果行星
    」1 台等電動機台，而以不確定之事實博取財物輸贏，其方
    式為賭客以1,000 元開1,000 分之等值比例由上開遊戲場員
    工張鑑燮、張鑑成、劉錦誠、ｌ○○（原名古秀菊）、徐美
    玲、劉俐君等人（張鑑燮等人均由檢察官另案辦理）過濾會
    員身分無虞後開分，依撲克牌梭哈等方式，得重複押分、累
    積得分，押中則分數依不等倍數增加，未中則扣減押分而與
    機台對賭，賭客不玩洗分時，先示意開分員洗分，由店內員
    工聯繫將等值金額藏放在遊戲場入口邊櫃抽屜內，再通知賭
    客前往取款或在廁所內交付等方式以避人耳目，嗣於95年1
    月8 日下午4 時15分許，江可貴等17人（檢察官另案辦理）
    在場賭博之際，為警持搜索票當場查獲，並扣得上開機台等
    各物，且在扣案電腦內起出經密碼保存之會員名冊，始得悉
    上情，因認被告ｉ○○、Ｌ○○、Ｇ○○、Ｐ○○、辛○○
    、Ｚ○○、Ｎ○○、己○○、丙○○、ｇ○○、ｂ○○、宇
    ○○、宙○○、Ｓ○○、Ｒ○○、ｅ○○、Ｉ○○、丑○○
    、Ｂ○○、丁○○、壬○○、玄○○、Ａ○○、Ｅ○○、癸○○、乙○○、戌○○、子○○、Ｔ○○、戊○○、Ｈ○○
    、ａ○○、亥○○、辰○○、天○○、ｈ○○、Ｖ○○、寅
    ○○、卯○○、Ｘ○○、午○○、申○○、ｆ○○、庚○○
    、ｃ○○、巳○○、Ｊ○○、ｄ○○、黃○○、Ｏ○○、Ｋ
    ○○、地○○、Ｗ○○、Ｆ○○、Ｙ○○、Ｕ○○、Ｑ○○
    、酉○○、甲○○、未○○等人均涉犯刑法第266 條第1 項
    前段之賭博罪嫌等語。
二、按犯罪事實應依證據認定之，無證據不得認定犯罪事實，又
    不能證明被告犯罪者，應諭知無罪之判決，刑事訴訟法第15
    4 條第2 項、第301 第1 項分別定有明文。訊據被告ｉ○○
    、Ｇ○○、Ｐ○○、辛○○、Ｎ○○、己○○、丙○○、ｂ
    ○○、宇○○、宙○○、Ｒ○○、ｅ○○、Ｉ○○、丑○○
    、Ｂ○○、玄○○、Ａ○○、Ｅ○○、癸○○、戌○○、ａ
    ○○、亥○○、Ｖ○○、寅○○、午○○、ｆ○○、庚○○
    、ｄ○○、Ｗ○○、Ｙ○○、Ｕ○○、未○○、Ｂ○○均堅
    詞否認有如訴人所指之賭博犯行。被告Ｐ○○、亥○○、Ｖ
    ○○、午○○、ｄ○○、Ｕ○○、未○○均辯稱未曾去過「
    長鴻電子遊戲場」，不知該店何以存有渠等之個人資料。被
    告寅○○辯稱：這家長鴻我沒有去過，珈伸我有去過沒錯，
    我是陪我老婆去裡面應徵，當時我老婆的朋友在那裡上班，
    大概十年前的事情了，我不清楚為什麼長鴻會有我的資料在
    那裡；被告ｆ○○辯稱：我沒有去過，我不清楚我為什麼會
    是會員，十幾年前我曾經去過中壢的電玩店，電玩店的簡訊
    跟廣告信函我都有收過；被告Ｙ○○辯稱：我沒有去過這家
    店，然後十幾年前我去過新竹的電玩店找過朋友，珈伸這家
    店我沒有聽過，我沒有聽過戊○○這個人，但是我有收過電
    玩店發給我的簡訊跟廣告DM；被告ａ○○辯稱：我沒有去過
    這家長鴻，我不清楚為什麼會有我的會員資料，我只有去過
    珈伸而已，珈伸是採取會員制；被告庚○○辯稱：這家長鴻
    我沒有去過，我有去過別家電玩店；被告宙○○辯稱：這家
    長鴻我沒有去過，但是我很久之前曾經去過埔心火車站對面
    的一家店，店名我忘記了，我去是因為我有收到招待券，然
    後進去的時候，就跟我說要登記身分證資料，登記完畢之後
    我就進去了；被告辛○○辯稱：我沒有去玩過，但是我有去
    別家玩過，那個應該不是我現在的名字，這間我從來沒有去
    過，我也不知道這家店在哪裡；被告Ａ○○辯稱：這家店我
    沒有玩過，我有曾經跟朋友進去過一家遊藝場，但是我沒有
    玩，至於是不是這家長鴻我就不知道了；被告癸○○辯稱：
    這家長鴻我沒有去玩過，埔心的珈伸我有去玩過；被告戌○○辯稱：這家長鴻我沒有去過，我是去過珈伸；被告Ｗ○○
    辯稱：這家店我去過一次，我是進去裡面找朋友的，我不是
    進去裡面玩電動；被告ｉ○○辯稱：我是有進去過沒有錯，
    我是跟朋友一起進去的，但是我沒有玩，當時我的招待券我
    是給別人使用的；被告Ｇ○○辯稱：我是賣檳榔的，每天都
    有去跑，當然有進去過，但是我沒有玩過，我賣檳榔才幾元
    而以，因為要做會員，才可以進去賣檳榔；被告Ｎ○○辯稱
    ：我有進去過這家店，我是跟我朋友約好，但是因為時間還
    沒有到，所以我看到遊藝場我就走進去了，當時店家的人跟
    我說是採會員制，要登記，不過那種東西我不會玩，我就問
    店家的人說我可不可以出去，因為我不會玩，店家的人就說
    可以；被告己○○辯稱：這家店我有進去過，我是要進去找
    我兒子，然後進去的時候店家的人跟我說要登記身分證資料
    ，才可以進去；被告ｂ○○辯稱：這家店我有進去，我是要
    去載朋友，進去的時候小姐說給他們做個資料，我想說沒有
    關係，就讓他們做資料，在這家店我沒有玩過；被告Ｒ○○
    辯稱：我有進去找過朋友，然後進去的時候，就說要看證件
    ，為什麼拿去辦會員我也不曉得，我沒有玩過；被告宇○○
    辯稱：我以前有去過一間，我去是因為我的學長跟我說去那
    裡辦會員的話，我學長可以有好處，他好像可以拿到贈分券
    ，我沒有玩，我只是陪我那個學長去而已；被告ｅ○○辯稱
    ：我只有去過一次而已，我是去那裡找朋友，然後進去就要
    登記資料，我並沒有玩；被告Ｉ○○辯稱：我是去那裡等朋
    友，我只有去過一次，我沒有玩；被告丑○○辯稱：我是去
    找朋友，我沒有玩，去的時候也是叫我要登記資料；被告玄
    ○○辯稱：我沒有去這家店玩過，但是我有去過這家店找我
    朋友；被告Ｅ○○辯稱：我有進去過，但是我沒有玩，當時
    我以為那是娛樂台，進去之後就做了會員，然後給我贈分券
    ，我拿了贈分券之後進去看，結果發現並不是我會玩的機台
    ，所以我就沒有玩；被告Ｈ○○辯稱：這家長鴻我是跟我同
    事一起進去的，我有玩一下子，我去的時候，這家店的名字
    就是叫做長鴻，當時我們是使用招待券進去玩，因為進去的
    時候要登記，所以我們是會員，招待券當時是夾在我的車上
    ，我是三、四年前去的；被告ｇ○○辯稱：我去過長鴻一次
    ，當時是開壹仟分玩到底，後來我就沒有再去了，我不知道
    這家店有洗分、換錢的情形，因為我只有去過一次而已，我
    大概是九十一年、九十二年左右去的，我記的不是很清楚，
    第一次去的時候，因為沒有很熟，所以一定是壹仟元玩到底
    ，如果去一個地方沒有認識的話，是不可能換的，一定要有
    認識之後，確定之後，店家才可能告訴你說有換錢，那我只
    去過一次，店家跟我說不能換錢，我就沒有再去了，我才剛
    去不認識，即便我想要跟他們換錢，他們也不會給我換錢的
    ；被告子○○辯稱：我去過一次，我是去玩撲克牌，我不知
    道可不可以換錢，我是玩壹仟元，我是第一次去而已，有一
    次有人說有珈伸的舊員工在裡面做，所以我才過去，但是我
    過去的時候，並沒有看到珈伸的舊員工，所以我就是生客，
    然後就一千元玩到底，第一次去的，有的時候店家會騙人，
    可能贏錢了就說是純娛樂的，不可以換錢；被告戊○○辯稱
    ：我有進去過一次，我是去裡面借廁所，然後我有辦了會員
    ，他們有給我贈分券，我用了贈分券去開分，然後我按了幾
    下，發現不是我想玩的機台，所以我按了幾下之後，我就離
    開了；被告Ｓ○○辯稱：這家店我有去玩過一、兩次，我是
    玩ＰＫ台，我是開一百元壹佰分，去的時間我忘記了，我確
    定我去玩的那家店的店名就是長鴻，因為我有看到長鴻的招
    牌，我沒有換錢，我也不知道能不能換錢，因為至少要玩很
    多次，店家才會跟你說可以換錢各等語。被告乙○○、Ｚ○○經合法傳喚未到庭，惟據渠等前於警詢之供述，乙○○辯
    稱：我去過長鴻玩撲克牌機台，不過不知道可以兌換現金，
    當時是因為朋友在那裡上班，我去找他，他就送我招待券20
    0 分玩，玩完我就離開了，大概是兩、三年前去的；被告Ｚ
    ○○辯稱：我去那裡玩過ＰＫ台，那裡不能兌換現金，我最
    後一次去是94年間，去幾次我不記得了，第一次去是93年間
    各等語。另被告丙○○辯稱：我是八十幾年的時候去過的，
    那個時候是投幣式的，之後就沒有去過了，那應該是民國八
    十幾年所留下來的資料等語。被告Ｌ○○、丁○○、壬○○
    、經合法傳喚未到庭，茲據渠等前於警詢之供述，被告Ｌ○○辯稱：我是在兩、三年前去過長鴻電子遊戲場一次，我不
    知道可不可以兌換物品或現金，我只去過一次玩水果盤，當
    時有交付身分證給他們影印；被告丁○○辯稱：我有去過該
    店，玩過水果盤，印象中去過兩次，是在九十四年中約三月
    到六月去過兩次；被告壬○○辯稱：我有去過兩次，是玩水
    果盤機台，大概是去年去的各等語。
三、公訴人之認被告ｉ○○等人涉有本件賭博罪嫌，無非以證人
    高國喜、巫漢源、Ｍ○○、證人即被告ｊ○○於另案檢察官
    偵查時具結證稱該店機台累積之積分得經洗分後以1 比1 之
    比例兌回等值之現金等語，依此憑認上址「長鴻電子遊戲場
    」果有洗分換錢之賭博情事，再佐以該店之會員名冊並載有
    本案各被告之姓名、住址或及電話等相關資料，顯見各被告
    皆為該賭博性電玩店之會員等為其主要論據，經查：
(一)、本件之會員資料原係以加密檔案之方式儲存在扣案之筆記型
    電腦內，嗣經解密後始列印而得，共有3 個檔案，分別係「
    珈伸會員」、「力霸舊會員」及「長鴻現會員」，其中「珈
    伸會員」及「力霸舊會員」之資料且已悉數列入「長鴻現會
    員」資料之中等情，有桃園地檢署資訊室協助勘驗證物報告
    1 份及該會員資料列印本3 份在卷可按，是依此存在之形式
    ，僅可認會員資料係「長鴻電子遊戲場」自行蒐羅並建檔而
    成，既未扣得會員入會申請書或相類資料，實未能遽認名列
    其中者皆屬自行申請入會或親交證件以供登記之人，因之，
    會員資料列載之所謂「會員」，果否均曾親臨該店，殊非無
    疑。次查，桃園縣楊梅鎮○○○街148 號房屋為劉貞鵬所有
    ，原由邱創昭、馮汀輝向之租用，邱、馮2 人並自92年8 月
    間起在該址合夥經營「力霸電子遊戲場」，後於93年3 月2
    日轉讓給莊福君在原址續營電玩店，惟更名為「長鴻電子遊
    戲場」，嗣莊福君再於94年10月5 日將該店轉讓給Ｃ○○經
    營，然因主管機關桃園縣政府暫停受理電子遊戲場店名及負
    責人之變更登記，故營利事業登記證、電子遊戲場營業級別
    證仍沿用「長鴻電子遊戲場」及負責人「邱創昭」之名等情
    ，業據證人邱創昭、馮汀輝、劉貞鵬於另案偵查中及Ｃ○○
    於本案偵查中各具結證述綦詳，並有桃園縣政府營利事業登
    記證、桃園縣政府電子遊戲場營業級別、本院93年度訴字第
    1106號民事判決書、轉讓書、房屋租賃契約書等文件影本各
    1 份在卷可按。另查，「珈伸電子遊戲場」係設在桃園縣楊
    梅鎮之「埔心」地區，僅係有部分員工轉到「長鴻電子遊戲
    場」任職之情，則據證人巫漢原於另案偵查中結證甚明。茲
    如前述，「長鴻電子遊戲場」之所謂「會員」既兼含「珈伸
    會員」及「力霸舊會員」，惟「力霸」實係始以「長鴻」為
    名經營之莊福君之前手即邱創昭、馮汀輝2 人所合夥經營之
    電玩店，至「珈伸」則更屬在別處開設之另家電玩店，此二
    者皆非「長鴻電子遊戲場」本身，然在未經本店人員過濾查
    核列名者之身分是否果真安全無虞之情況下，竟將前手或他
    店之會員囊括殆盡而悉數擅列為本店之會員，由是觀之，不
    僅可見「長鴻電子遊戲場」之相關人員核係戮力蒐羅資料，
    勿論該人意否成為會員，於遇有得趁之機即滴涓不漏予以盡
    列期廣建本店之所謂「會員」名冊，至其目的當非僅止於究
    明「會員」之身分有無特值「注意」之處而已，徵之證人巫
    漢原於另案偵查中結證稱：我是於前年（即93年）11月加入
    埔心「加伸遊戲場」當會員的‧‧‧而他們的員工移到「長
    鴻」這邊來，員工又打電話給我，我才又在去年（94年）5
    月到「長鴻電子遊戲場」玩賭博性電玩等語（見偵字第1848
    號卷一第91頁），並佐以證人即長鴻電子遊藝場之員工ｌ○○（原名古秀菊）於97年8 月25日本院審理時結證稱：老闆
    交代說如果有的時候沒有人，可以打打電話，不過我們也不
    認識‧‧‧聽說老闆之前去頂店的時候，之前有留下一些名
    冊，然後我去應徵前，我有聽說過有珈伸的員工在那裡（見
    本院97年8 月25日審判筆錄第4 、5 頁）‧‧‧（你們蒐集
    這個會員之後，有主動的發簡訊或是打電話給客人請他們進
    來消費嗎？）打電話有，簡訊不是我發的，老闆會交代別人
    去發簡訊，我的部分就是有空打電話，然後倒茶水‧‧‧有
    的時候我們業績不夠，有人來，然後他是沒有來過的，我們
    就會把業績掛在自己的身上，然後有的時候請朋友帶朋友進
    來，然後我就拜託他們把身分證給我做資料，（有登記在名
    冊裡面的都有來過嗎？）不見得，比如有些珈伸、力霸的，
    我不認識，像目前在座的被告，我完全不認識，（有沒有可
    能是說這個會員根本沒有來，但是有人把他們的資料給你們
    填寫？）有，老闆有給員工壓力，員工就會動頭腦想辦法去
    蒐集會員，然後想說叫的朋友來，登記一下身分證‧‧‧（
    會不會去蒐集朋友或是朋友的朋友的資料，然後拿去登記，
    但是他們不見得有來過？）有，然後會跟他們說這個只是做
    業績，然後有些會跟我們說不要打電話，有些電話也是亂留
    的，（你們留這個會員名冊的目的，是在過濾來客，還是主
    動打電話給客人？）是給老闆交代，‧‧‧有的時候客人只
    有一、兩個，老闆叫我們要加油，所以我們就會打電話‧‧
    ‧（你的意思是名冊這些人，是蒐集來的，不見得每個人都
    有進來，然後進去裡面的人，也不見得都有玩？）對，有些
    是進來吃便當、維修的、找朋友的等語（見本院97年8 月25
    日審判筆錄第7 、9 、10、12頁），毋寧說該「長鴻電子遊
    戲場」之人員更係欲藉此方式大量增加「潛在顧客」之對象
    及範圍，俾待來日能主動散發廣告、促銷活動信函、簡訊或
    利用電話邀約來店消費，擴大市場規模，尤可徵同業間且有
    會員名單相互移轉流用之情事。準此，既無從憑認名列「會
    員」資料之人皆確曾親臨該店，「長鴻電子遊戲場」之相關
    人員復係戮力蒐羅資料俾廣建本店之所謂「會員」名冊，同
    業間且有會員名單相互移轉流用之事，再佐以台灣地區個人
    資料之外洩情形極為嚴重，因自行申辦或委託業者代辦行動
    門號、信用卡、貸款或自行加入百貨公司等服務業成為會員
    之後，所留之年籍、姓名、住居所、身分證字號及連絡電話
    等個人資料，屢遭不肖之徒挪用、變賣以致外流，實屬比比
    皆是，已非新聞之情，是以「長鴻電子遊戲場」之人員或所
    流用他店資料之該他店人員在蒐集過程中透過某種管道而取
    得經外洩之個人資料，此一可能性，殊屬不容排除，稽上，
    要堪認被告Ｐ○○、辛○○、宙○○、Ｂ○○、Ａ○○、癸○○、戌○○、ａ○○、亥○○、Ｖ○○、寅○○、午○○
    、ｆ○○、庚○○、ｄ○○、Ｙ○○、Ｕ○○、未○○或辯
    稱未曾去過「長鴻電子遊戲場」，不知為何該店存有其各人
    資料，或辯稱曾去過別家電玩店，可能係業者間資料流用，
    確實不曾去過「長鴻電子遊戲場」各等語，絕非純然無據，
    自未能但憑名列會員資料中乙情即遽認渠等有如公訴人所指
    ，自94年5 月起至同年12月止，此期間內前去上址「長鴻電
    子遊戲場」賭博之犯行。
(二)、「長鴻電子遊戲場」係採會員制，原則須該店會員始可進入
    等情，固據證人即該店員工張鑑燮、古秀菊及證人即該店客
    人高國喜、巫漢原於偵查中結證述明，惟高國喜於偵查中猶
    結證稱：【我不知道我是不是會員】，但是該店家有拿我的
    身分證去登記等語（見偵字第1848號卷一第84頁），抑且，
    首次造訪時，只須出示證件供店家查看登記即可進入「長鴻
    電子遊戲場」之事實，猶據證人即該店客人宙○○、廖振仙
    於偵查中陳明（分見本院易字第800 號卷第37頁反面、偵字
    第1848號卷一第102 頁），不寧唯是，證人即曾前去該店之
    彭瀚生於偵查中結證稱：【不是（會員）】我是去找人‧‧
    ‧會員名冊應該有我的名字，因為有登記‧‧‧過濾有無帶
    證件等語（見偵字第1848號卷二第160 頁），證人即亦曾前
    去該店之曾德屏於偵查中且結證稱：【不是（會員）】，我
    去過不到十次，該店第一次有看身分證，在門口過濾客人等
    語（見偵字第1848號卷二第160 頁），此外，證人廖振仙於
    偵查中同結證稱：【我不曉得是不是會員】，但我的證件有
    借給店家看等語（見偵字第1848號卷一第102 頁），再佐以
    曾為該店員工之證人ｌ○○（原名古秀菊）於本院審理時結
    證稱；（名冊裡的會員名字如何蒐集的？）老闆給我們員工
    的部分，就是從外面進來有進到內場的話，我們要跟對方要
    證件登記，不管有沒有玩，都要登記。（這個就變成你們的
    會員嗎？）也算，反正進去就是看證件登記，縱使不玩也要
    登記，即使是維修的也要登記，我登記過修冰箱的，然後維
    修冷氣也要登記。（只要進入店內，不論何種目的，不論進
    來做什麼事情，通通都要登記？）都要登記‧‧‧（你的意
    思是名冊是這些人，但是是蒐集來的，不見得每個人都有進
    來，然後進去裡面的人，也不見得都有玩？）對，有些是進
    來吃便當、維修、找朋友的，（有沒有進來看看就出去的？
    ）有，他進去看到太暗就走了，我遇過一個客人就是這種情
    形等語（見本院97年8 月25日審判筆錄第5 、12頁），顯見
    成為該店之「會員」者並無任何資格之限制，亦無所謂填寫
    入會申請書之形式，僅須於首次上門時，不論所為何事，依
    囑出示證件供店家查看登記即可進入且當然被列為會員，不
    僅不須造訪者表明擬入會之事，更甚者，尤有在不知之情況
    下即被列為會員之各情，職是，名列「會員」之過程既如此
    寬鬆幾達浮濫之程度，何能謂該店係採「嚴格會員制」? 彼
    此間相去甚遠而不可以道里計矣! 公訴人指該店係採「嚴格
    會員制」，據此推論並非可基於他故遂任意進出該店云云，
    洵非的論，殊無足取。又公訴人認名冊上備註欄所列之時間
    ，即為被告ｉ○○等人加入「長鴻電子遊戲場」會員之時間
    ，惟據同案被告鍾新佑（原名鍾秋萍）於本院審理時稱：我
    曾經去過「長鴻電子遊戲場」，不過我是進去裡面找我的朋
    友呂正龍，我去的當天是其生日十一月十二日，我是要去找
    呂正龍替我過生日，所以我確定我是在十一月十二日生日當
    天去的等語，而此部分與「長鴻電子遊戲場」會員名冊中「
    鍾秋萍」備註欄中所記載之「九月七日」不相符合，顯見該
    日期之登載並非鍾新佑到「長鴻電子遊戲場」光顧之日期，
    另被告ｊ○○亦稱其是在94年7 月份前往「長鴻電子遊戲場
    」把玩機台，所以其並不清楚在其名單上備註欄上所標示的
    「九十四年五月十一日」係代表何意，而就此會員名冊備註
    欄中日期之登載，ｌ○○證稱：我忘記這個日期所代表的意
    義，但如果是我個人登記的話，我是用小紙條登記幾月幾日
    ，電腦資料的部分我並不清楚，且由於有業績的壓力，倘若
    我這個月業績已經足夠了，然後有請朋友找了二、三十個人
    來，我只會登記十個，其他的就留到下個月，日期也不會登
    記成同一天，我會把登記的日期分開等語（見本院97年8 月
    25 日 訊問筆錄第11、12頁），徵此，會員名冊上關於日期
    的記載顯然並非所謂之「會員」之入會日期或進入該店把玩
    之日期，甚而可能是「長鴻電子遊戲場」之員工為了達到每
    月業績之需求，而擅自將所蒐集來之證件資料隨意登載日期
    於會員名冊上，以求達到店內負責人之要求，是以即難據此
    憑認上開會員資料上所登載之日期即為各該人加入會員時間
    ，並進而認定渠等皆有入店把玩機台之事。據上，成為所謂
    「會員」之過程既屬寬鬆浮濫，再該店之工作人員復係戮力
    蒐羅資料，期廣建本店之所謂「會員」名冊俾待爾後能針對
    已建檔之大量「潛在顧客」主動散發廣告、促銷活動信函、
    簡訊或利用電話邀約來店消費，擴大市場規模，業如前述，
    因之，當遇來人登門得有可趁之機時，則不論該人意否成為
    會員，亦毋管臨此之目的係意在打玩消費或另騖他故，全數
    滴涓不漏，即率予登錄為該店之「會員」以留待他日之用，
    當屬秉一貫之態度所必然之結果，況證人ｌ○○於本院審理
    時證稱：只要進入店內，不論係為何種目的通通都要登記，
    （有登記一定有玩嗎？）不見得，有些是在玩的人的旁邊坐
    著，有些是坐在那裡跟朋友聊天，我登記過修冰箱的，然後
    維修冷氣也要登記等語（見本院97年8 月25日審判筆錄第5
    、6 頁），依其所述，凡入店內者皆須登記成為會員，惟並
    非任何入店登記成會員之客人皆有把玩機台之舉，ｌ○○既
    為該店之員工，每日於該店工作，對於進入該店且登記成為
    會員之人是否皆有把玩機台之舉，自當知之甚詳，且其既於
    本院中具結作證，自當擔保其所言為真，而其僅係該店之員
    工，就入店客人是否皆有把玩機台一事，實無需為虛偽之證
    述，而使自己擔負偽證罪所處最重有期徒刑七年以下有期徒
    刑之刑罰，故其所言自當有所本，而非憑空杜撰之語，縱上
    所述，焉能指上門提出證件供查看登記而成為會員者盡皆屬
    入店賭玩機檯之人？稽此，是徵被告ｉ○○、Ｇ○○、Ｎ○○、己○○、ｂ○○、宇○○、Ｒ○○、ｅ○○、Ｉ○○、
    丑○○、玄○○、Ｅ○○、Ｗ○○等人辯稱係因別種緣由始
    前去「長鴻電子遊戲場」，並未賭玩機檯等語，尚非全屬子
    虛烏有，從而單靠會員資料列載渠等之名即欲逕認各該人曾
    有入店賭博之事，力殊嫌未逮矣!
(三)、再者，本案查獲員警即喬裝欲進入「長鴻電子遊戲場」把玩
    機台而遭拒之證人ｋ○○於本院審理時雖結證稱：我是在查
    獲前兩個月，就到楊梅鎮○○○街148 號的長鴻電子遊戲場
    用V8攝影的方式監控該電子遊藝場的情形，當時是每天24小
    時在該處監控，共監控3 個星期，拍攝的距離離店門口約有
    兩百公尺，當時並沒有發現進出的人要出示證件，他們是採
    會員制，看門的會認識，我係在查獲前一個星期，嘗試要進
    入該店，惟因他們不認識我，所以沒有讓我進去，且當時店
    家的人亦沒有要我加入會員後才可以進去，反而是說要有裡
    面的熟客帶過來才可以，當時好像是說現在不收新會員，採
    以前的客人才會收，新的就不收等語（見本院97年7 月21日
    審判筆錄第3 至5 頁、第7 頁），而認長鴻電子遊藝場係採
    取嚴格會員制，惟據ｋ○○所稱，其係在本案查獲之前兩個
    月，就以每日24小時輪流監控的方式，全程錄影蒐證該店之
    進出人員以及工作人員之交接班情形達3 星期之久，而渠等
    蒐證之時間既長達每日24小時，且共蒐證3 星期之久，其蒐
    證之地點距該店固有200 公尺，然該電子遊戲場既從事非法
    賭博，為恐警方之查緝，對於周遭環境之監控自會更戒慎而
    如臨深淵，如履薄冰，以防犯行曝光，倘有任何風吹草動，
    所採取之保護措施自當更為嚴密，抑且，該店每日既有員工
    、賭客頻繁進出，警方採如此高調長期之錄影監控蒐證，難
    保其蒐證之舉早已曝光，而為店家所知悉，是故為免自身犯
    行曝光，嗣後乃改絃更張遂嚴格篩選入店把玩機台之客人，
    當係店家所可能採取之必要手段之一，如是，方可確保警方
    無法藉由冒充賭客入店把玩之方式，取得更進一步之證據；
    況依證人ｋ○○所述，警方僅有前三個星期在該處監控，然
    後到要取締之前，就沒有在那裡監控了，而監控的那三個星
    期距離去取締的日子，大概隔了一、兩個月之久（見本院97
    年7 月21日審判筆錄第9 頁），顯見警方於蒐證後，並無立
    即採取行動，且二者時間相隔長達一、兩個月之久，復自蒐
    證結束後到查緝之前，警方並無再採取任何之監控行動，是
    以倘如前述，店家已驚覺警方開始蒐證，而在警方蒐證迄查
    緝前之此段空白期間內，店家為避免警方有所行動，而改變
    自身營業方式，改採為不收取新會員而僅以舊會員得入內把
    玩之營業方式或需有舊會員陪同始得入店內把玩之營業方式
    亦不無可能。縱上所述，既無法排除店家係因警覺遭警方釘
    梢之故，而改變自身營業方式，並因此更為嚴格過濾入店把
    玩機台之顧客之可能，即難單憑ｋ○○之證詞遽認該「長鴻
    電子遊戲場」自始即採取所謂「嚴格會員制」過濾來電把玩
    機台之顧客而據為對被告ｉ○○等人不利之認定。
(四)、又查，證人ｌ○○於本院審理時證稱：（首次進來加入成會
    員的人，有沒有給優惠？）有的時候有，就是一段時間一段
    時間，比方說招募會員的時候就會。（新加入會員有沒有優
    惠？）這個要看張鑑燮，他說要開優惠，我們才會開。（之
    前有被告說加入新會員，有贈分券一千分？）確實有這種情
    形（見本院97年8 月25日審判筆錄第7 、8 頁）等語，顯見
    被告Ｈ○○、戊○○、乙○○辯稱係因取得招待券或因新加
    入會員而獲得贈分福利故前往該店把玩機台等語並非虛構之
    詞，而係確有其事，再者，據被告ｊ○○於本院審理時陳稱
    ：第一次去的時候，要先登記身分證資料，登記好之後，我
    就進去了，當時是說壹仟元開壹仟分，然後壹仟元玩到底，
    我玩完就走了，當時沒有跟我說能不能換錢，我一共去過三
    次，然後第二次去的時候，我有積分，然後店家就跟我說看
    我是要把分數放在這裡，還是要換現金，第三次去的情形，
    也是相同等語，顯見ｊ○○並非於第一次前往長鴻電子遊藝
    場時，即可換取現金，此外被告Ｄ○○、ｇ○○、子○○、
    Ｓ○○於本院審理時亦異口同聲指出要熟客才能換取現金，
    倘若所去的電玩店沒有認識的話，是不可能換錢的，即便想
    要跟他們換錢，他們（指店家）也不會換錢等語，佐以該遊
    戲場既非採所謂之「嚴格會員制」，業如前述，換言之，任
    何曾進出該店之各路人馬及閒雜人等悉將成為該店之會員，
    「會員」之身分、底細、來歷既皆未經店家過濾、篩選及查
    核，在此情況下，若冒然與每位初臨未識之陌生客洗分換錢
    ，要屬未能確保安全無虞，因之，迄待特定客人來店次數較
    頻，彼此漸趨熟稔，經觀察並累積相當程度之信賴關係後始
    告知箇中另有蹊蹺且允予兌款，當為避免不意遭喬裝員警查
    緝之唯一且必然之作為，稽此堪認被告ｊ○○、Ｄ○○等人
    稱僅有「熟客」方可換取現金乙節，核與常情相符，自堪採
    信。綜此，Ｈ○○、戊○○、乙○○既係使用招待券入店把
    玩，而招待券之來源若非新加入會員之福利，即來自於使用
    招待券招募會員，茲該店既僅侷限於「熟客」始有可能獲知
    得兌換金錢之內情，則使用招待券入店把玩之客人，既無可
    能是店家所謂的「熟客」，則店家主動告知可洗分換錢此事
    之可能性顯然無存，再者，亦無證據可憑認渠3 人於入店把
    玩機台時，確有洗分、換錢此不法行徑，自未能謂被告Ｈ○○、戊○○、乙○○等人主觀知悉可洗分換錢而具賭博故意
    及行為。至被告ｇ○○、Ｓ○○、子○○、Ｚ○○雖坦承有
    去過「長鴻電子遊戲場」打玩機台惟否認有洗分換錢等語，
    參以「長鴻電子遊戲場」係自93年3 月間起即開始營業，然
    自斯時起至94年5 月間止，此期間內該店之經營方式是否已
    暗藏不軌，相關證據悉付之闕如而無從憑認，惟被告ｇ○○
    、Ｓ○○、子○○、Ｚ○○等人究係在94年5 月之前或之後
    前去該店打玩機台，尤屬莫明，又該店既須「熟客」方能詳
    悉且可兌換現金，而ｇ○○等人是否已屬「長鴻電子遊戲場
    」所認定之「熟客」，尤無證據可證，則基於「事證有疑，
    利歸被告，罪疑唯輕」之原則，當難遽認被告ｇ○○、Ｓ○○、子○○、Ｚ○○等人有為本件賭博之故意及行為。
(五)、再查，「長鴻電子遊戲場」於95年1 月8 日為警查獲時，當
    場扣得之電子遊戲機台為「滿天星」、「雙魚座」、「8 人
    座賓果行星」，且各該機台之把玩方式均係由現場之開分員
    開分後，再由客人押分把玩，該店各機台均係採用「開分」
    方式，並無「投幣式」之機台，故被告丙○○稱玩過投幣式
    的機台，當無可能出現於「長鴻電子遊戲場」內，因之，此
    部分顯係丙○○將其在別家電子遊戲場把玩之經驗，誤以為
    係在桃園縣楊梅鎮○○○街148 號1 樓之「長鴻電子遊戲場
    」把玩，再者，所謂的「水果盤」，係指對著9 公格下注，
    然後開始轉動，等到停止後，9 格內相同的圖案湊成的線、
    或排有連成就有得分，而一般因為轉動的圖案大多是水果，
    故稱「水果盤」，然該店為警查獲時，並未查扣有「水果盤
    」機台，顯見該店並無陳列「水果盤」機台之事，是以被告
    Ｌ○○、丁○○、壬○○陳稱曾經在「長鴻電子遊戲場」玩
    過「水果盤」當無可能，亦核係將在其他遊藝場把玩之經驗
    ，誤植為係在「長鴻電子遊戲場」把玩，準此，當難認被告
    丙○○、Ｌ○○、丁○○、壬○○等人有為本件賭博之犯行
    。
四、綜上，依公訴人所舉之證據要不足以使本院形成被告ｉ○○
    、Ｌ○○、Ｇ○○、Ｐ○○、辛○○、Ｚ○○、Ｎ○○、己○○、丙○○、ｇ○○、ｂ○○、宇○○、宙○○、Ｓ○○
    、Ｒ○○、ｅ○○、Ｉ○○、丑○○、Ｂ○○、丁○○、壬○○、玄○○、Ａ○○、Ｅ○○、癸○○、乙○○、戌○○
    、子○○、Ｔ○○、戊○○、Ｈ○○、ａ○○、亥○○、辰
    ○○、天○○、ｈ○○、Ｖ○○、寅○○、卯○○、Ｘ○○
    、午○○、申○○、ｆ○○、庚○○、ｃ○○、巳○○、Ｊ
    ○○、ｄ○○、黃○○、Ｏ○○、Ｋ○○、地○○、Ｗ○○
    、Ｆ○○、Ｙ○○、Ｕ○○、Ｑ○○、酉○○、甲○○、未
    ○○等人果有如其所指之為本件賭博犯行之堅定且不疑之心
    證，是以揆之首揭法條說明，自屬不能證明渠等犯罪而應為
    無罪之諭知。
五、被告Ｌ○○、Ｚ○○、丁○○、壬○○、乙○○、Ｔ○○、
    辰○○、天○○、ｈ○○、卯○○、Ｘ○○、申○○、ｃ○○、巳○○、Ｊ○○、黃○○、Ｏ○○、Ｋ○○、地○○、
    Ｆ○○、Ｑ○○、酉○○、甲○○等人均經合法傳喚無正當
    理由不到庭，本院認應諭知無罪之案件，依刑事訴訟法第30
    6 條之規定，爰不待渠等陳述逕行判決。
、本件檢察官原聲請以簡易判決處刑，惟經本院認有刑事訴訟
    法第451 條之1 第4 項但書第1 款、第3 款所定之情形，依
    同法第452 條規定，自應改適用通常程序審判之，末此敘明
    。
據上論斷，應依刑事訴訟法第452 條、第299 條第1 項前段、第
301 條第1 項、第306 條，修正後刑法第2 條第1 項前段、但書
、第42條第3 項，刑法第266 條第1 項前段，修正前刑法第56條
，修正後刑法施行法第1 條之1 第1 項、第2 項前段，中華民國
九十六年罪犯減刑條例第2 條第1 項第3 款、第7 條，判決如主
文。
本案經檢察官楊凱真到庭執行職務。
中    華    民    國    97    年    10    月    13    日
                  刑事第十一庭  法  官  蔡榮澤
上正本證明與原本無異。
如不服本判決，應於送達後10日內向本院提出上訴狀。
                                書記官  林怡君
中    華    民    國    97    年    10    月    20    日
附本件論罪科刑依據之法條：
中華民國刑法第266條
在公共場所或公眾得出入之場所賭博財物者，處1 千元以下罰金
（罰金部分，已依修正後刑法施行法第1 條之1 第1 項、第2 項
前段規定，貨幣單位變更為新台幣且金額提高為30倍）。但以供
人暫時娛樂之物為賭者，不在此限。
當場賭博之器具與在賭檯或兌換籌碼處之財物，不問屬於犯人與
否，沒收之。


司法院資訊處製作；財團法人民間司法改革基金會備份。
